```{r setup, include=FALSE}
knitr::opts_chunk$set(warning=FALSE, message=FALSE)
```


```{r}
library(tidyverse)
library(kableExtra)
library(data.table)
library(ggplot2)
library(cluster) #Библиотека для каластерного анализа
library(captioner) #Библиотка для нумерации таблиц и рисунков и вообще всего
library(treemap) #Библиотека для площадных диаграмм
library(RColorBrewer) #Пакет для цветовых схем для диаграмм
#library(readxl) экспериментировал с импотром из экселя
library(DT) #экспериментировал с datatable
#library(htmltools) экспериментировал с datatable
```

```{r}
# Функция вывода таблицы с помощью библиотеки DT, 
get_dt = function(top_data, col_names = c("Федеральный округ" = "FO_name", "Субъект федерации" = "Subj_Name", "Срез показателя" = "Col_num"), output_file_name) {
  datatable(top_data, colnames = col_names, extensions = 'Buttons',
            escape = FALSE,
            rownames = FALSE,
            filter = 'top',
            options = list(searching = TRUE,
                           pageLength = 10,
                           lengthMenu = c(8, 10, 85, 100),
                           dom = 'Bfrtip',
                           buttons = 
                               list('colvis', list(
                                   extend = 'collection',
                                   buttons = list(list(extend='csv',
                                                       filename = output_file_name),
                                                  list(extend='excel',
                                                       filename = output_file_name)),
                                   text = 'Download'
                               )),
                           scrollX = TRUE,
                           pageLength = nrow(top_data))) 
}

#Функция установки счетчика нумерации для таблиц
table_nums <- captioner(prefix = "Таблица", levels = 2)

#Функция установки счетчика нумерации для таблиц
pic_nums <- captioner(prefix = "Рисунок", levels = 2)


#Функция для импорта данных из csv файлов в переменные R (требует имя файла в кавычках и берет из каталока data рабочей директории проекта)
import_table = function(file_name){
    read_delim(paste0("data/", file_name), ";", 
                 escape_double = FALSE, locale = locale(decimal_mark = ",", 
                 grouping_mark = "", encoding = "WINDOWS-1251"), 
                 trim_ws = TRUE)
}
```


#  Имущество организации {#assets}

## Наличие  основных фондов {#main-funds}

```{r data41_import, echo = FALSE}
#Чтение таблицы исходных данных подраздела запись данных в переменную
tab41 <- import_table("tab41.csv")

#Факторизация переменных "Федеральный округ", "Субъект федерации", "Срез"
tab41[c("FO_name", "Subj_Name", "Col_num")] <- lapply(tab41[c("FO_name", "Subj_Name", "Col_num")] , factor)

```



```{r tab41formation, echo = FALSE}
#Вывод таблицы 4.1 в отчет
get_dt(tab41, , 'tab41_data')
```

##  Общие сведения  о  машинах и оборудовании  (кроме вычислительной техники), используемых  в учебном процессе {#equipment}

```{r data42_import, echo = FALSE}
#Чтение таблицы исходных данных подраздела запись данных в переменную
tab42 <- import_table("tab42.csv")

#Факторизация переменных "Федеральный округ", "Субъект федерации", "Срез"
tab42[c("FO_name", "Subj_Name", "Col_num")] <- lapply(tab42[c("FO_name", "Subj_Name", "Col_num")] , factor)

```



```{r tab42formation, echo = FALSE}
#Вывод таблицы 4.2 в отчет
get_dt(tab42, , 'tab42_data')
```

##  Характеристика здания (зданий) {#buildings}

```{r data43_import, echo = FALSE}
#Чтение таблицы исходных данных подраздела запись данных в переменную
tab43 <- import_table("tab43.csv")

#Факторизация переменных "Федеральный округ", "Субъект федерации", "Срез"
tab43[c("FO_name", "Subj_Name", "Col_num")] <- lapply(tab43[c("FO_name", "Subj_Name", "Col_num")] , factor)

```



```{r tab43formation, echo = FALSE}
#Вывод таблицы 4.3 в отчет
get_dt(tab43, , 'tab43_data')
```

##  Наличие и использование площадей {#production-space}

```{r data44_import, echo = FALSE}
#Чтение таблицы исходных данных подраздела запись данных в переменную
tab44 <- import_table("tab44.csv")

#Факторизация переменных "Федеральный округ", "Субъект федерации", "Срез"
tab44[c("FO_name", "Subj_Name", "Col_num")] <- lapply(tab44[c("FO_name", "Subj_Name", "Col_num")] , factor)

```



```{r tab44formation, echo = FALSE}
#Вывод таблицы 4.4 в отчет
get_dt(tab44, , 'tab44_data')
```

##  Обеспеченность обучающихся общежитиями {#hostel}

```{r data45_import, echo = FALSE}
#Чтение таблицы исходных данных подраздела запись данных в переменную
tab45 <- import_table("tab45.csv")

#Факторизация переменных "Федеральный округ", "Субъект федерации", "Срез"
tab45[c("FO_name", "Subj_Name", "Col_num")] <- lapply(tab45[c("FO_name", "Subj_Name", "Col_num")] , factor)

```



```{r tab45formation, echo = FALSE}
#Вывод таблицы 4.5 в отчет
get_dt(tab45, , 'tab45_data')
```

##  Наличие мест общественного питания {#public-catering}

```{r data46_import, echo = FALSE}
#Чтение таблицы исходных данных подраздела запись данных в переменную
tab46 <- import_table("tab46.csv")

#Факторизация переменных "Федеральный округ", "Субъект федерации", "Срез"
tab46[c("FO_name", "Subj_Name", "Col_num")] <- lapply(tab46[c("FO_name", "Subj_Name", "Col_num")] , factor)

```



```{r tab46formation, echo = FALSE}
#Вывод таблицы 4.6 в отчет
get_dt(tab46, , 'tab46_data')
```

