```{r setup, include=FALSE}
knitr::opts_chunk$set(warning=FALSE, message=FALSE)
```


```{r}
library(tidyverse)
library(kableExtra)
library(data.table)
library(ggplot2)
library(cluster) #Библиотека для каластерного анализа
library(captioner) #Библиотка для нумерации таблиц и рисунков и вообще всего
library(treemap) #Библиотека для площадных диаграмм
library(RColorBrewer) #Пакет для цветовых схем для диаграмм
#library(readxl) экспериментировал с импотром из экселя
library(DT) #экспериментировал с datatable
#library(htmltools) экспериментировал с datatable
```

```{r}
# Функция вывода таблицы с помощью библиотеки DT, 
get_dt = function(top_data, col_names = c("Федеральный округ" = "FO_name", "Субъект федерации" = "Subj_Name", "Срез показателя" = "Col_num"), output_file_name) {
  datatable(top_data, colnames = col_names, extensions = 'Buttons',
            escape = FALSE,
            rownames = FALSE,
            filter = 'top',
            options = list(searching = TRUE,
                           pageLength = 10,
                           lengthMenu = c(8, 10, 85, 100),
                           dom = 'Bfrtip',
                           buttons = 
                               list('colvis', list(
                                   extend = 'collection',
                                   buttons = list(list(extend='csv',
                                                       filename = output_file_name),
                                                  list(extend='excel',
                                                       filename = output_file_name)),
                                   text = 'Download'
                               )),
                           scrollX = TRUE,
                           pageLength = nrow(top_data))) 
}

#Функция установки счетчика нумерации для таблиц
table_nums <- captioner(prefix = "Таблица", levels = 2)

#Функция установки счетчика нумерации для таблиц
pic_nums <- captioner(prefix = "Рисунок", levels = 2)


#Функция для импорта данных из csv файлов в переменные R (требует имя файла в кавычках и берет из каталока data рабочей директории проекта)
import_table = function(file_name){
    read_delim(paste0("data/", file_name), ";", 
                 escape_double = FALSE, locale = locale(decimal_mark = ",", 
                 grouping_mark = "", encoding = "WINDOWS-1251"), 
                 trim_ws = TRUE)
}
```

#  Информационная база организации {#computer-maintenance}

## Количество персональных компьютеров и информационного оборудования

```{r data51_import, echo = FALSE}
#Чтение таблицы исходных данных подраздела запись данных в переменную
tab51 <- import_table("tab51.csv")

#Факторизация переменных "Федеральный округ", "Субъект федерации", "Срез"
tab51[c("FO_name", "Subj_Name", "Col_num")] <- lapply(tab51[c("FO_name", "Subj_Name", "Col_num")] , factor)

```



```{r tab51formation, echo = FALSE}
#Вывод таблицы 5.1 в отчет
get_dt(tab51, , 'tab51_data')
```

##  Наличие специальных программных средств (кроме программных средств общего назначения) {#special-software}

```{r data52_import, echo = FALSE}
#Чтение таблицы исходных данных подраздела запись данных в переменную
tab52 <- import_table("tab52.csv")

#Факторизация переменных "Федеральный округ", "Субъект федерации", "Срез"
tab52[c("FO_name", "Subj_Name", "Col_num")] <- lapply(tab52[c("FO_name", "Subj_Name", "Col_num")] , factor)

```



```{r tab52formation, echo = FALSE}
#Вывод таблицы 5.2 в отчет
get_dt(tab52, , 'tab52_data')
```

##  Максимальная скорость доступа к Интернету {#access-speed}

```{r data53_import, echo = FALSE}
#Чтение таблицы исходных данных подраздела запись данных в переменную
tab53 <- import_table("tab55.csv")

#Факторизация переменных "Федеральный округ", "Субъект федерации", "Срез"
tab53[c("FO_name", "Subj_Name", "Col_num")] <- lapply(tab53[c("FO_name", "Subj_Name", "Col_num")] , factor)

```



```{r tab53formation, echo = FALSE}
#Вывод таблицы 5.3 в отчет
get_dt(tab53, , 'tab53_data')
```

##  Информационная открытость организации {#transparency}

```{r data54_import, echo = FALSE}
#Чтение таблицы исходных данных подраздела запись данных в переменную
tab54 <- import_table("tab54.csv")

#Факторизация переменных "Федеральный округ", "Субъект федерации", "Срез"
tab54[c("FO_name", "Subj_Name", "Col_num")] <- lapply(tab54[c("FO_name", "Subj_Name", "Col_num")] , factor)

```



```{r tab54formation, echo = FALSE}
#Вывод таблицы 5.4 в отчет
get_dt(tab54, , 'tab54_data')
```

##  Реализация образовательных программ с применением электронного обучения, дистанционных образовательных технологий {#mooc}

```{r data55_import, echo = FALSE}
#Чтение таблицы исходных данных подраздела запись данных в переменную
tab55 <- import_table("tab55.csv")

#Факторизация переменных "Федеральный округ", "Субъект федерации", "Срез"
tab55[c("FO_name", "Subj_Name", "Col_num")] <- lapply(tab55[c("FO_name", "Subj_Name", "Col_num")] , factor)

```



```{r tab55formation, echo = FALSE}
#Вывод таблицы 5.5 в отчет
get_dt(tab55, , 'tab55_data')
```

##  Формирование и использование  библиотечного фонда (включая библиотеки общежитий) {#libraries}

```{r data56_import, echo = FALSE}
#Чтение таблицы исходных данных подраздела запись данных в переменную
tab56 <- import_table("tab56.csv")

#Факторизация переменных "Федеральный округ", "Субъект федерации", "Срез"
tab56[c("FO_name", "Subj_Name", "Col_num")] <- lapply(tab56[c("FO_name", "Subj_Name", "Col_num")] , factor)

```



```{r tab56formation, echo = FALSE}
#Вывод таблицы 5.6 в отчет
get_dt(tab56, , 'tab56_data')
```

##  Информационное обслуживание и другие характеристики библиотеки (включая библиотеки общежитий) {#libraries-using}

```{r data57_import, echo = FALSE}
#Чтение таблицы исходных данных подраздела запись данных в переменную
tab57 <- import_table("tab57.csv")

#Факторизация переменных "Федеральный округ", "Субъект федерации", "Срез"
tab57[c("FO_name", "Subj_Name", "Col_num")] <- lapply(tab57[c("FO_name", "Subj_Name", "Col_num")] , factor)

```



```{r tab57formation, echo = FALSE}
#Вывод таблицы 5.7 в отчет
get_dt(tab57, , 'tab57_data')
```


